臺灣彰化地方法院刑事判決　　　　　　　94年度訴字第1690號
公　訴　人　臺灣彰化地方法院檢察署檢察官
被　　　告　乙○○
　　　　　　　　　　　)
選任辯護人　林文成律師
上列被告因違反槍砲彈藥刀械管制條例等案件，經檢察官提起公
訴(94 年度偵字第5720號)， 本院判決如下：
    主  文
乙○○未經許可持有制式手槍，處有期徒刑陸年，併科罰金新臺
幣陸萬元，罰金如易服勞役，以新臺幣玖佰元即銀元佰元折算
壹日，扣案之德國SIG SAUER 廠製P239型口徑0.357 吋制式半自
動手槍壹支（含彈匣貳個，槍枝管制編號：0000000000號）、口
徑0.375 吋制式子彈肆拾顆，及黑色皮包壹個均沒收。又以加
害生命之事，恐嚇他人致生危害於安全，處有期徒刑捌月。主刑
部分應執行有期徒刑陸年陸月，併科罰金新臺幣陸萬元，罰金如
易服勞役，以新臺幣玖佰元即銀元佰元折算壹日。
    事  實
一、乙○○明知其友人許森培（於92年5 月17日死亡）委託其代
    為保管之德國SIG SAUER 廠製P239型口徑0.357 吋制式半自
    動手槍一支（槍枝管制編號：0000000000號），及口徑
    0.375 吋制式子彈五十二顆，分別為具有殺傷力之制式手槍
    及制式子彈，屬槍砲彈藥刀械管制條例所管制之槍枝，非經
    主管機關許可不得持有、寄藏，竟仍於民國92年5 月15日或
    16日晚間，在彰化縣伸港鄉什股村某處，基於代為保管之意
    思向許森培拿取該批槍彈，並將之藏放在位於彰化縣伸港鄉
    ○○○路之某貨櫃屋中。嗣乙○○因與友人甲○○間有糾紛
    ，竟另行起意，於94年7 月27日晚間11時30分許，駕駛其所
    有車牌號碼7788-GA 號之自用小客車，獨自前往甲○○所開
    設位於彰化縣伸港鄉○○路○ 段513 號之「喬信洗車行」外
    ，趁該洗車行鐵捲門關閉而歇業無人時，持上揭槍、彈朝洗
    車行鐵捲門連開四槍，以此加害生命之事恐嚇甲○○，甲○
    ○於翌日凌晨經鄰居告知前往查看，而心生畏懼，致生危害
    甲○○之安全。乙○○槍擊後即駕車離開，另將上述槍、彈
    藏放於彰化縣伸港鄉○○村○○路13號對面之電線桿內。警
    方據報後，於同年7 月27日晚間11時40分許前往調查，當場
    查獲遺留於現場之彈殼四顆及碎片三個。又經警調閱附近
    KTV 之監視錄影帶，發現乙○○所有之車輛停於案發現場，
    並有一男子以左手持槍朝甲○○之洗車廠射擊，認乙○○涉
    有重嫌。嗣於同年7 月29日凌晨零時30分許，乙○○騎機車
    返回現場觀看警方處理情形時為警發現，經警員表示欲採其
    手掌虎口硝煙痕跡，乙○○見其事跡敗露，始供承上情，並
    帶同警方至藏放地點起出之作案用之手槍及所餘子彈四十八
    顆（經送鑑後，其中五顆子彈業經試射而已不具殺傷力），
    及其所有用以藏放槍、彈所使用之黑色皮包一個。
二、案經彰化縣警察局和美分局移送台灣彰化地方法院檢察署檢
    察官偵查起訴。
    理  由
一、訊據被告乙○○對於上述犯行均坦承不諱，核與被害人即證
    人甲○○於警詢、偵訊時證述之情節相符，並有被告帶同警
    方起出之之槍枝一枝及子彈四十八顆扣案，及槍擊現場照片
    十三張、監視攝影器翻拍照片四張附卷可稽。該批槍枝、子
    彈及警方在現場查獲之彈殼四顆、碎片三個，經內政部警政
    署刑事警察局鑑定結果，認該槍係德國SIG SAUER 廠製P239
    型口徑0.357 吋制式半自動手槍（含彈匣二個，槍枝管制編
    號：0000000000號），機械性能良好，可發射同口徑之制式
    子彈，認具有殺傷力，而查獲之子彈四十八顆，均為口徑
    0.357 吋之制式子彈，亦具殺傷力，至現場遺留之彈殼四顆
    ，認均係已擊發之口徑0.357 吋之制式子彈，而送鑑彈頭碎
    片3 個，認均係銅包衣碎片等情，有該局94年9 月12日刑鑑
    字第0940119262號鑑驗通知書在卷可證。此外，本案查獲之
    經過，業經彰化縣警察局和美分局偵查員林彥寬於偵訊時證
    述在卷。綜上，應認被告之自白確與事實相符。本件事證明
    確，被告犯行堪以認定。
二、按槍砲彈藥刀械管制條例第7 條第4 項，係將持有與寄藏手
    槍罪為分別處罰之規定，而寄藏與持有，均係將物置於自己
    實力支配之下，然未經許可持有手槍，其持有之繼續為行為
    之繼續，亦即一經持有手槍，罪已成立，但其完結需繼續至
    持有行為終了時為止。包括持有之寄藏手槍行為，自亦為行
    為之繼續，其犯罪之完結需繼續至寄藏行為終了時為止（最
    高法院74年度台上字第3400號、88年度台上字第4608號判決
    參照）。是被告最初受託寄藏手槍之時間為92年5 月間，雖
    係在槍砲彈藥刀械管制條例於94年1 月26日修正公布施行前
    ，然其寄藏行為繼續至94年7 月28日始被查獲，其寄藏行為
    之終了既在該條例修正公布施行後，自無行為後法律變更可
    言，是核被告所為，係犯修正後槍砲彈藥刀械管制條例第7
    條第4 項之未經許可寄藏手槍罪，及同條例第12條第4 項之
    未經許可寄藏子彈罪，暨刑法第305 條之恐嚇罪。按「寄藏
    」當然包括「持有」，故其持有手槍、子彈之行為均為寄藏
    所吸收，不另論罪。被告以一寄藏行為，觸犯未經許可寄藏
    手槍及寄藏子彈罪，為想像競合犯，應從一重之寄藏手槍罪
    處斷；被告寄藏手槍之後，另起犯意犯恐嚇罪，其寄藏手槍
    與恐嚇罪間，犯意各別，構成要件亦異，應分論併罰。爰審
    酌被告所持有之制式子彈數量甚多，如全部搭配扣案之制式
    手槍使用，將嚴重威脅社會安全，且其於凌晨時段向歇業中
    之洗車行連開四槍，已危害民眾生活安寧，惟其坦承犯行，
    態度尚屬良好，並自述幼子甫出生、父親年邁體衰，家境堪
    憐（提出村長證明書為證）等一切情狀，分別就其非法持有
    槍械及恐嚇之犯行，量處如主文所示之刑，並就罰金部分諭
    知易服勞役之折算標準，及定其應執行之刑，以示儆懲。
三、扣案之德國SIG SAUER 廠製P239型口徑0.357 吋制式半自動
    手槍一支（含彈匣二個，槍枝管制編號：0000000000號），
    及尚未擊發之口徑0.375 吋制式子彈四十三顆，均為違禁物
    ，應依刑法第38條第1 項第1 款之規定沒收。至槍彈鑑驗過
    程中所試射擊發之子彈五顆，僅剩餘彈殼、彈頭，另警方在
    現場查獲之彈殼四個及碎片三個，均已不再具有子彈之功能
    ，非違禁物，故不予沒收。至扣案之黑包皮包一個，被告於
    警詢時坦承為其所有，且係供其裝載槍彈便於寄藏使用之物
    ，爰依第38條第1 項第2 款宣沒收。
據上論斷，應依刑事訴訟法第299 條第1 項前段，槍砲彈藥刀械
管制條例第7 條第4 項、第12條第4 項，刑法第11條前段、第
305 條、第55條、第42條第2 項、第51條第5 款、第38條第1 項
第1 款、第2款 ，罰金罰鍰提高標準條例第2 條，現行法規所定
貨幣單位折算新臺幣條例第2 條，判決如主文。
本案經檢察官李毓珮到庭執行職務。
中　　華　　民　　國　　94　　年　　11　　月　　17　　日
                  刑事第三庭    審判長法  官  余仕明
                                      法  官  姚銘鴻
                                      法  官  黃玉齡
以上正本證明與原本無異。
如不服本判決，應於判決送達後10日內，向本院提出上訴狀（須
附繕本），上訴於台灣高等法院台中分院。
告訴人或被害人對於判決如有不服具備理由請求檢察官上訴者，
其上訴期間之計算係以檢察官收受判決正本之日為準。
中　　華　　民　　國　　94　　年　　11　　月　　18　　日
                                      書記官  林怡吟
附錄本案論罪科刑法條全文：
槍砲彈藥刀械管制條例第7條
未經許可，製造、販賣或運輸火砲、肩射武器、機關槍、衝鋒
  槍、卡柄槍、自動步槍、普通步槍、馬槍、手槍或各類砲彈、
  炸彈、爆裂物者，處死刑、無期徒刑或7 年以上有期徒刑；處
  徒刑者，併科新台幣3 千萬元以下罰金。
未經許可，轉讓、出租或出借前項所列槍砲、彈藥者，處無期
  徒刑或5 年以上有期徒刑，併科新台幣1 千萬元以下罰金。
意圖供自己或他人犯罪之用，而犯前二項之罪者，處死刑或無
  期徒刑；處徒刑者，併科新台幣5 千萬元以下罰金。
未經許可，持有、寄藏或意圖販賣而陳列第1 項所列槍砲、彈
  藥者，處5 年以上有期徒刑，併科新台幣1 千萬元以下罰金。
第 1 項至第 3 項之未遂犯罰之。
槍砲彈藥刀械管制條例第12條
未經許可，製造、販賣或運輸子彈者，處1 年以上7 年以下有
  期徒刑，併科新台幣500 萬元以下罰金。
未經許可，轉讓、出租或出借子彈者，處6 月以上5 年以下有
  期徒刑，併科新台幣300 萬元以下罰金。
意圖供自己或他人犯罪之用，而犯前二項之罪者，處3 年以上
  10年以下有期徒刑，併科新台幣700 萬元以下罰金。
未經許可，持有、寄藏或意圖販賣而陳列子彈者，處5 年以下
  有期徒刑，併科新台幣300 萬元以下罰金。
第 1 項至第 3 項之未遂犯罰之。
中華民國刑法第305條
  以加害生命、身體、自由、名譽、財產之事，恐嚇他人致生危
  害於安全者，處2 年以下有期徒刑、拘役或300 元以下罰金。
